# 求助陈版主，投资性房地产核算的疑问。

提问人：liuweisheng 时间：2022-02-28 15:04:21
企业会计准则第 3 号——投资性房地产（ 2006 ） 第四条 下列各项不属于投资性房地产： 25 （一）自用房地产，即为生产商品、提供劳务或者经营管理而持有的房地产。 （二）作为存货的房地产。
房地产企业新楼盘， 21 年底已建成，自持物业部分跟政府签订合同需持有 3 年， 3 年以后可以对外出售。建成后 3 年主要为出租，该部分房产计入存货是否正确，谢谢版主解惑。

回答人：chenyiwei
如果明确 3 年后仍将用于出售的，即属于短期出租的开发产品，则仍作为存货核算，不转入投资性房地产。